【裁判字號】    95,易,78
【裁判日期】    950317
【裁判案由】    毒品危害防制條例
【裁判全文】
臺灣士林地方法院刑事判決                95年度易字第78號
公  訴  人  臺灣士林地方法院檢察署檢察官
被      告  甲○○
上列被告因違反毒品危害防制條例案件，經檢察官提起公訴（94
年度毒偵字第1519號、94年度毒偵字第2378號）及移送併案審理
（94年度毒偵字第2057號），被告為有罪之陳述，經本院合議庭
裁定本件宜由受命法官獨任進行簡式審判程序，判決如下：
    主  文
甲○○連續施用第二級毒品，累犯，處有期徒刑捌月。
扣案之安非他命肆小包、安非他命殘渣袋壹個均沒收銷燬，吸食
器貳組、分裝匙壹支、分裝鏟壹支、電子磅秤壹個、粉餅盒壹個
、分裝袋玖個及貳大包均均沒收。
    事  實
一、甲○○曾有違反麻醉藥品管制條例、藥事法等前科，又因施
    用毒品案件，先後2 次經本院以88年度毒聲字第1518號、89
    年毒聲第2345號裁定送觀察勒戒後，均認無繼續施用毒品之
    傾向，經臺灣士林地方法院檢察署檢察官分別以88年度偵字
    第7267號、89年度毒偵字第1967號不起訴處分確定。復於民
    國（下同）90年間，因持有第一級毒品案件，經本院以90年
    度簡字第1722號判處有期徒期4 月確定。嗣於91年間，再因
    施用第一、二級毒品案件，經本院以91年度毒聲字第501 號
    裁定強制戒治，後於執行中經裁定停止戒治付保護管束，於
    92年8 月12日保護管束期滿未經撤銷，視為強制戒治期滿。
    上開案件並經檢察官提起公訴，經本院以91年度訴字第253
    號就其施用第一、二級毒品分別判處有期徒刑8 月、5 月，
    嗣並與前案持有毒品罪所處有期徒刑4 月，合併定應執行刑
    為1 年2 月，甫於93年7 月7 日縮刑期滿執行完畢。詎甲○
    ○猶不知悔改，復基於概括犯意，自94年5 月間起，至同年
    10 月16 日止，在台北市○○區○○街83巷5 號5 樓其住處
    及臺北市士林區社子一帶、社東街朋友住處等地，以將安非
    他命置於吸食器內點火燒烤之方式，連續不定期施用第二級
    毒品安非他命多次。嗣先後於(一)94年7 月12日上午11時許，
    為警持搜索票，在甲○○上開住處查獲，並扣得甲○○持有
    之安非他命3 小包、殘渣袋1 個、其所有供施用安非他命之
    吸食器1 組、分裝匙1 支、分裝鏟1 支、電子磅秤1 個、粉
    餅盒1 個、預備供施用安非他命之分裝袋9 個及2 大包、與
    其本件犯行無涉之藍色小背包1 個、銀色置物盒1 個、黑色
    腰包1 個。
    (二)94年10月17日凌晨4 時許，在台北市○○區○○街41巷口
    ，甲○○駕駛7E-8695 號自用小客車車門未關行跡可疑，為
    警盤檢查獲，並扣得甲○○持有之安非他命1 小包、其所有
    供施用安非他命之吸食器1 組。
二、案經臺北縣政府警察局汐止分局報請台灣士林地方法院檢察
    署檢察官偵查起訴暨臺北市政府警察局中山分局報請台灣台
    北地方法院檢察署檢察官呈請台灣高等法院檢察署檢察長令
    轉台灣士林地方法院檢察署檢察官移送併案審理。
    理  由
一、訊據被告甲○○對於上揭事實坦承不諱，其先後2 次遭警查
    獲時所採尿經送檢驗結果，均呈現甲基安非他命陽性反應，
    有台灣檢驗科技股份有限公司94年8 月1 日、94年10月31日
    濫用藥物尿液檢驗報告各1 紙在卷可稽。又扣案之結晶4 小
    包均含有第二級毒品甲基安非他命成分，有台北縣政府警察
    局汐止分局94年7 月12日、台北市政府警察局中山分局94年
    10月17日毒品初步鑑驗報告書各1 紙附卷可按。此外，並有
    被告持有之殘渣袋1 個、其所有供施用安非他命之吸食器2
    組、分裝匙1 支、分裝鏟1 支、電子磅秤1 個、粉餅盒1 個
    、預備供施用安非他命之分裝袋9 個及2 大包等扣案可資佐
    證。另被告於91年間，曾因施用第一、二級毒品案件，經本
    院以91年度毒聲字第501 號裁定強制戒治，後於執行中經裁
    定停止戒治付保護管束，於92年8 月12日保護管束期滿未經
    撤銷，視為強制戒治期滿等情，有台灣高等法院被告全國前
    案紀錄表在卷可稽，被告於強制戒治執行完畢釋放後5 年內
    復再犯施用毒品罪，事證明確，被告犯行堪予認定，應依法
    論科。
二、核被告所為，係犯毒品危害防制條例第10條第2 項之施用第
    二級毒品罪。其施用前後持有毒品之低度行為，為施用之高
    度行為所吸收，不另論罪。被告先後多次犯行，時間緊接，
    手法相同，且係犯構成要件相同之罪名，顯係基於概括犯意
    而為，應依連續犯之規定以一罪論，並依法加重其刑。又被
    告於90年間，因持有第一級毒品案件，經本院以90年度簡字
    第1722號判處有期徒期4 月確定。嗣於91年間，再因施用第
    一、二級毒品案件，經本院分別判處有期徒刑8 月、5 月，
    嗣並與前案持有毒品罪所處有期徒刑4 月，合併定應執行刑
    為1 年2 月，甫於93年7 月7 日縮刑期滿執行完畢之事實，
    有台灣高等法院被告全國前案紀錄表1 件在卷足憑。被告受
    有期徒刑之執行完畢後，5 年以內再犯有期徒刑以上之本罪
    ，為累犯，應依法遞加重其刑。爰審酌被告有多次施用毒品
    前科，屢經觀察勒戒、強制戒治及判處罪刑後乃不知悔悟，
    其施用毒品除戕害自身健康外尚未危及他人，犯後坦承犯行
    態度尚稱良好，並其施用次數、方法等一切情況，量處如主
    文所示之主刑，以示懲儆。
三、公訴意旨就檢察官移送併辦部分雖未論及，惟該部分與起訴
    之犯罪事實具有連續犯裁判上一罪之關係，為起訴效力所及
    ，本院自得一併審理判決，附此敘明。
四、扣案之安非他命4 小包，係查獲之第二級毒品；安非他命殘
    渣袋1 個，內含毒品安非他命，雖量微無法磅秤，惟已無法
    與塑膠袋析離，亦應認係毒品，均應依毒品危害防制條例第
    18 條 第1 項前段沒收銷燬。吸食器2 組、分裝匙1 支、分
    裝鏟1 支、電子磅秤1 個、粉餅盒1 個均係被告所有供犯罪
    所用之物，分裝袋9 個及2 大包均係被告所有供預備犯罪所
    用之物，業據被告供明在卷，併依刑法第38條第1 項第2 款
    規定宣告沒收。至扣案之藍色小背包1 個、銀色置物盒1 個
    、黑色腰包1 個均與被告本件犯行無涉，毋庸為沒收之諭知
    ，附此指明。
據上論斷，應依刑事訴訟法第273 之1 第1 項、第299 條第1 項
前段，毒品危害防制條例第10條第2 項、第18條第1 項前段、刑
法第11條、第56條、第47條、第38條第1 項第2 款，判決如主文
。
本案經檢察官薛嘉珩到庭執行職務。
中    華    民    國    95    年    3    月    17     日
                  刑事第五庭法  官  彭洪媛
以上正本證明與原本無異。
如不服本判決，應於判決送達後10日內，向本院提出上訴狀。
                            書記官  周霙蘭
中    華    民    國    95    年    3    月    21    日
附錄本案論罪科刑法條全文：
毒品危害防制條例第10條第2 項
施用第二級毒品者，處3 年以下有期徒刑。


司法院資訊處製作；財團法人民間司法改革基金會備份。
